臺灣高等法院刑事裁定
110年度聲字第4359號
聲  請  人  臺灣高等檢察署檢察官
受  刑  人  彭春蘭




選任辯護人  游聖佳律師
上列聲請人因受刑人數罪併罰有二裁判以上案件，聲請定其應執
行之刑（聲請案號：臺灣高等檢察署110年度執聲字第1913號）
，本院裁定如下：
    主  文
彭春蘭犯如附表所示各罪所處之有期徒刑，應執行有期徒刑拾年
參月。
    理  由
一、聲請意旨略以：受刑人彭春蘭因犯詐欺等數罪，先後經判決
    確定如附表，應依刑法第50條第1項、第53條、第51條第5款
    ，定其應執行之刑，爰依刑事訴訟法第477條第1項聲請裁定
    等語。
二、法律上屬於自由裁量之事項，有其外部性界限及內部性界限
    ，並非概無拘束。依據法律之具體規定，法院應在其範圍選
    擇為適當之裁判者，為外部性界限；而法院為裁判時，應考
    量所適用之法規之目的及法律秩序之理念所在者，為內部性
    界限。法院為裁判時，二者均不得有所逾越。在數罪併罰，
    有2裁判以上，定其應執行之刑之案件，法院所為刑之酌定
    ，固屬自由裁量之事項，然仍應受前揭外部性界限及內部性
    界限之拘束（最高法院103年度台抗字第716號裁定意旨參照
    ）。就內部性界限而言，法律上屬於自由裁量之事項，雖非
    概無法律性之拘束，以法院就宣告刑自由裁量權之行使而言
    ，應受比例原則、公平正義原則之規範，並謹守法律秩序之
    理念，體察法律之規範目的，使其結果實質正當，俾與立法
    本旨相契合，亦即合於裁量之內部性界限（最高法院105年
    度台抗字第267號裁定意旨參照），在量刑權之法律拘束性
    原則下，依刑法第51條第5款之規定，採限制加重原則，以
    宣告各刑中之最長期為下限，各刑合併之刑期為上限，但最
    長不得逾30年，資為量刑自由裁量權之外部界限，並應受法
    秩序理念規範之比例原則、平等原則、責罰相當原則、重複
    評價禁止原則等自由裁量權之內部抽象價值要求界限之支配
    ，使以輕重得宜，罰當其責，俾符合法律授與裁量權之目的
    ，以區別數罪併罰與單純數罪之不同，兼顧刑罰衡平原則（
    最高法院105年度台上字第428號裁判意旨參照）。
三、查受刑人所犯詐欺等罪，經判決如附表所示，均經確定在案
    ，有該刑事判決書及本院被告前案紀錄表在卷可查，茲檢察
    官向最後事實審之本院聲請合併定應執行刑，經核尚無不合
    ，應予准許。爰衡酌受刑人所犯如附表編號1至12受所示各
    罪均為以詐欺犯罪，犯罪類型、手段均相似，責任非難重複
    之程度高，並衡酌所犯數罪時間之間隔、各罪之侵害法益、
    個別罪質內容、犯罪情節、犯罪動機、受刑人違反之嚴重性
    、所犯數罪為整體非難評價，及貫徹刑法量刑公平正義理念
    之內部限制及辯護人表示受刑人現已65餘歲高齡，已痛定思
    痛，請求從輕量刑之意見（見本院卷第410、423頁）等因素
    等，定其應執行之刑如主文所示。
四、至辯護人具狀表示，本院109年度金上重訴字第57號判決案
    已就附表所示各罪及另2罪定應執行有期徒刑13年，倘本案
    僅就附表所示各罪定應執行有期徒刑，違反一事不再理原則
    云云，並提出最高法院110年度台抗大字第489號裁定為據。
    然查，本院109年度金上重訴57號判決固判處受刑人詐欺罪
    （共14罪），並定應執行有期徒刑13年，判決後，檢察官就
    該判決全部提起上訴，經本院以109年度金上重訴字第57號
    裁定駁回其中12罪（即附表所示各罪）之上訴而確定，至其
    餘2罪則尚未確定等情，有各該判決、裁定、上訴書、本院
    公務電話紀錄各1份在卷可參，則本院109年度金上重訴字第
    57號判決之其餘2罪既未確定，則該判決所定之應執行刑已
    失所附麗，並無最高法院110年度台抗大字第489號裁定所指
    數罪併罰案件之實體裁判確定之情，辯護人主張容有誤會，
    併此敘明。
據上論斷，應依刑事訴訟法第477條第1項、刑法第53條、第51條
第5款，裁定如主文。
中　　華　　民　　國　　111 　年　　3 　　月　　28　　日
                  刑事第十二庭  審判長法　官  陳如玲
                                      法　官  魏俊明
                                      法　官  蔡如惠
以上正本證明與原本無異。
不得抗告。
                                      書記官  宗志強
中　　華　　民　　國　　111 　年　　3 　　月　　28　　日